臺灣新竹地方法院簡易庭裁定
                                     111年度竹秩字第17號
移送機關  新竹市警察局第一分局
被移送人  李博宸


上列被移送人因違反社會秩序維護法案件，經移送機關以中華民
國111年4月8日竹市警一分社維字第1110008119號移送書移送審
理，本院裁定如下：
    主  文
李博宸發射有殺傷力之物品而有危害他人身體之虞，處罰鍰新臺
幣貳仟元。
扣案之辣椒水壹瓶，沒入之。
    理  由
一、被移送人李博宸於下列時、地有違反社會秩序維護法之行為
    ：
（一）時間：民國111年3月29日凌晨1時51分許。
（二）地點：新竹市○區○○路○段000號（OK便利商店）。
（三）行為：於上記時、地，朝人噴灑有殺傷力之物品即辣椒水
      而有危害他人身體之虞。
二、上開事實，有下列之事證證明屬實：
（一）被移送人李博宸於警詢時之自白。
（二）證人即被害人葉清南於警詢時之陳述。
（三）證人邱建瑋於警詢時之證述。
（四）扣案之辣椒水1瓶。
三、按放置、投擲或發射有殺傷力之物品而有危害他人身體或財
    物之虞者，處3日以下拘留或新臺幣3萬元以下罰鍰，社會秩
    序維護法第63條第1項第4款定有明文。本條款之構成要件，
    須行為人客觀上有放置、投擲或發射具有殺傷力之物品之行
    為，且該放置、投擲或發射物品之行為有危害於他人身體或
    財產法益之情形，始足當之。又辣椒水為刺激性物質，對他
    人噴灑可造成發麻、灼燒痛感、紅斑之不適反應，屬有殺傷
    力之物品。是倘持辣椒水向他人或他人所在之處發射，因辣
    椒水經發射後，客觀上具有危害他人身體之虞，自已該當社
    會秩序維護法第63條第1項第4款之處罰要件。經查，被移送
    人朝被害人噴灑辣椒水，致被害人全臉都感到不舒服包括眼
    睛，已對他人之生命、身體、安全構成威脅，自屬前述具有
    殺傷力之物品。
　　至被移送人雖辯稱：其發射辣椒水係因被害人推了證人邱建
    瑋一把，擔心自己亦遭攻擊，始向被害人發射辣椒水等語，
    然縱認其所言屬實，被移送人尚非正處於遭受侵害之情狀，
    又豈能率爾以發射辣椒水之方式相加於他人，自無從以正當
    防衛阻卻其行為之違法性。是核被移送人所為，係違反社會
    秩序維護法第63條第1項第4款發射有殺傷力之物品而有危害
    他人身體之虞之違序行為。至被移送人無正當理由攜帶化學
    製劑或其他危險物品之非行則為前揭發射有殺傷力之物品而
    有危害他人身體之虞之非行所吸收，併予敘明。
四、爰審酌被移送人發射有殺傷力之物品，危及公共秩序、社會
    安寧，所為實值非難，且已對他人之身體造成實害，違反義
    務及所生損害程度非輕，暨兼衡其行為後坦承所為，暨違序
    行為之動機、目的、手段、智識程度、生活狀況及素行等一
    切情狀，裁處如主文所示之處罰。　　
五、扣案之辣椒水1瓶，係被移送人所有，且係供其違反上開規
    定行為所用之物，且沒入符合比例原則，爰依社會秩序維護
    法第22條第3項規定宣告沒入之。
六、依社會秩序維護法第46條第1項、第63條第1項第4款、第22
    條第3項，裁定如主文。
中    華    民    國   111    年     9     月    28   日
                       新竹簡易庭  法  官  林哲瑜
以上正本證明與原本無異。　　　　　　　　　　　  
如不服本裁定，應於裁定送達後5日內向本院提出抗告狀。
中　　華　　民　　國　　111 　年　　9 　　月　　30　　日
                                   書記官  胡家寧
社會秩序維護法第63條
有左列各款行為之一者，處三日以下拘留或新臺幣三萬元以下罰
鍰：
一、無正當理由攜帶具有殺傷力之器械、化學製劑或其他危險物
    品者。
二、無正當理由鳴槍者。
三、無正當理由，攜帶用於開啟或破壞門、窗、鎖或其他安全設
    備之工具者。
四、放置、投擲或發射有殺傷力之物品而有危害他人身體或財物
    之虞者。
五、散佈謠言，足以影響公共之安寧者。
六、蒙面偽裝或以其他方法驚嚇他人有危害安全之虞者。
七、關於製造、運輸、販賣、貯存易燃、易爆或其他危險物品之
    營業，未經主管機關許可；或其營業設備及方法，違反法令
    規定者。
八、製造、運輸、販賣、攜帶或公然陳列經主管機關公告查禁之
    器械者。
前項第七款、第八款，其情節重大或再次違反者，處或併處停止營業或勒令歇業。